【裁判字號】    97,交聲,2540
【裁判日期】    980414
【裁判案由】    聲明異議
【裁判全文】
臺灣高雄地方法院交通事件裁定   97年度交聲字第2540號
原處分機關  高雄市政府交通局
異  議  人
即受處分人   甲○○
上列異議人即受處分人因違反道路交通管理處罰條例案件，對於
高雄市政府交通局民國97年10月24日所為之處分（處分案號：高
市交裁字第裁32-BF0000000號）聲明異議，本院裁定如下：
    主  文
原處分撤銷。
甲○○汽車駕駛人，在禁止臨時停車處所停車，處罰鍰新臺幣玖
佰元。
    理  由
一、原處分意旨略以：異議人即受處分人甲○○於民國97年9 月
    12日9 時34分許，將車號YR-1688 號自用一般小客車停放在
    高雄市○○路上，經警舉發「不依順行方向停車」之違規，
    依道路交通管理處罰條例第56條第1 項第6 款之規定，裁處
    罰鍰新臺幣（下同）900 元等語。
二、聲明異議意旨略以：異議人固於上開時間，將上開車輛停放
    於高雄市○○區○○路60號住處前。但此處為舊社區，停車
    方向一向如此，難道要異議人倒車停放才不算違規？該處各
    住家前皆如此停放汽車，占用道路三分之二之空間，何以不
    算違規？且異議人之車輛緊靠路邊停放，並未影響車輛進出
    ，為此聲明異議云云。
三、按禁止臨時停車處所不得停車，此觀諸道路交通安全規則第
    第112 條第1 項第1 款規定自明。次按汽車駕駛人在禁止臨
    時停車處所停車者，處600 元以上1,200 元以下罰鍰，道路
    交通管理處罰條例第56條第1 項第1 款亦定有明文。再按汽
    車有在禁止臨時停車處所停車之違規行為，而於期限內繳納
    或到案聽候裁決者，處罰鍰900 元，此觀諸違反道路交通管
    理事件統一裁罰基準表規範亦明。經查：
（一）異議人確於上開時間，將上開車輛停放於高雄市○○區○
      ○路60號住家前方，經警舉發「不依順行方向停車」之違
      規，並經原處分機關於97年10月24日以高市交裁字第裁32
      -BF0000000號違反道路交通管理事件裁決書予以裁處罰鍰
      900 元等情，業為異議人所不爭執，並有高雄市政府警察
      局舉發違反道路交通管理事件通知單（下稱舉發通知單）
      及其送達證書、前揭裁決書及其送達證書各1 份、採證照
      片1 幀在卷可稽，此部分事實堪以認定。
（二）次查，本件異議人上開停車地點之光富路段，在道路中央
      設有小型圓環，以供車輛行駛至該處後，可以繞行圓環進
      入另一4 米巷內或繼續繞行而供迴車使用，業據異議人之
      配偶洪進吉於調查中陳明在卷，且未據異議人爭執，核與
      卷附現場鳥瞰照片所示情形相符，並據本院勘驗異議人之
      配偶洪進吉所經營之鴻頡旅行社有限公司於本院另案97年
      度交聲字第2530號所提出之現場光碟內容明確，有本院勘
      驗筆錄、違規地點現場照片圖檔編號DSC06174號之影像內
      容各1 份在卷為憑。復觀諸異議人在上開現場鳥瞰照片上
      所標明其當時停車位置，雖位於其住家前方，惟該處並未
      標示任何停車格，又佐以本件舉發照片所示，異議人上開
      車輛與住家中間，尚可明顯看見住家前方之水溝蓋，且停
      車處所地面即為光復路車道之柏油路面，足見異議人並非
      將車輛停放於住家水溝蓋上方，其此部分所辯尚無足採，
      堪認本件異議人停車之位置已在該圓環路段之路面上，而
      顯然占用供車輛往來之道路路面。況上揭小型圓環內亦確
      實豎立禁止臨時停車之標誌，除據證人即舉發員警黃永財
      於調查中結證明確，並據其提出現場照片1 幀為佐，且經
      本院勘驗違規地點現場照片圖檔編號DSC06156、DSC06173
      、DSC06174、DSC06182號之影像內容無訛，益證本件異議
      人上開停車地點，為車輛往來之通道且經禁止臨時停車，
      而為禁止停車處所，至為灼然。
（三）異議人辯稱係靠路邊停放於住家前方，不影響車輛進入云
      云，然異議人上開停車地點，已顯然占用道路路面，且停
      車地點亦未劃設停車格，已如前述，自難認異議人停車處
      所，已經公路主管機關、市區道路主管機關或警察機關設
      置必要之標誌或標線而允許停車，異議人自不能據此主張
      免罰，其此部分所辯，尚無可採。異議人雖又辯稱該處住
      戶均如此停車，而占用道路三分之二云云，惟異議人既有
      上開違規事實，即應予以裁罰，本件是否同時有他人違規
      停車，於異議人上開違規行為本無影響，又本件於舉發異
      議人違規當時，亦同時舉發其他停放該處之違規車輛，已
      據證人警黃永財於調查時證述在卷，況該處為車輛往來通
      道，並已設立禁止臨時停車之標誌，業如前述，異議人亦
      應明知為不得停車處所，該處民眾長期以僥倖心態違規停
      車，自不能據為異議人合理信賴之表徵，異議人此部分所
      辯，亦無理由。
（四）則本件異議人在禁止臨時停車處所停車之違規行為，堪以
      認定。
四、原處分機關對異議人予以裁罰，固非無見。然異議人係在禁
    止臨時停車處所停車，已如前述，原處分認異議人之違規事
    實乃「不依順行方向停車」，並依道路交通管理處罰條例第
    56條第1 項第6 款規定裁罰，尚有未恰。本件異議雖無理由
    ，惟原處分既有上開瑕疵，仍屬無可維持，應由本院將原處
    分撤銷，另依首開道路交通管理處罰條例第56條第1 項第1
    款、違反道路交通管理事件統一裁罰基準表等規定，參酌異
    議人於應到案日期即97年11月3 日前向原處分機關陳述意見
    ，而經原處分機關於97年10月24日予以裁罰之事實，有上開
    舉發通知單、裁決書可憑等情，裁處如主文所示之罰鍰。
據上論斷，依道路交通案件處理辦法第20條前段，裁定如主文。
中    華    民    國    98    年    4     月    14    日
                  交通法庭  法  官  黃苙荌
以上正本證明與原本無異。
如不服本裁定，應於收受送達後5 日內向本院提出抗告狀。
中    華    民    國    98    年    4     月    20    日
                            書記官  廖佳玲


司法院資訊處製作；財團法人民間司法改革基金會備份。
